【裁判字號】    89,訴,10
【裁判日期】    890413
【裁判案由】    毒品危害防制條例
【裁判全文】
臺灣板橋地方法院刑事判決                            八十九年度訴字第一號
    公  訴  人  臺灣板橋地方法院檢察署檢察官
    被      告  甲○○
右列被告因違反毒品危害防制條例案件，經檢察官提起公訴（八十八年度偵字第二三
六一七號），本院判決如左：
    主  文
甲○○轉讓第二級毒品，累犯，處有期徒刑玖月。
扣案之含有大麻成份之煙草捲貳支沒收銷燬。
    事  實
一、甲○○前於民國八十四年間因觸犯麻醉藥品管理條例、藥事法案件，經本院各判
    處有期徒刑三月、五月確定，經定執行刑有期徒刑六月，而於八十七年十月五日
    入監執行完畢，詎仍不知悔改，嗣於八十八年十月初某日，與乙○○（涉犯毒品
    危害防制條例罪嫌，另由台灣板橋地方法院檢察署檢察官偵辦）共同至台北市○
    ○○路○段附近之「悅聖舞廳」，以新台幣（下同）三千元之價格，向不詳姓名
    年籍之成年男子購買含有第二級毒品大麻成份之煙草捲（下稱大麻煙）十支，買
    取後各分得五支。乙○○用磬，於同年十月十九日下午六時許打電話向甲○○索
    取大麻煙，甲○○基於非營利之意圖，於同日晚上十一時許，在台北縣永和市永
    和國小旁，將所購得之大麻煙其中三支無償轉讓予乙○○。乙○○嗣於當日晚上
    十一時四十五分許，在台北市○○路與和平東路口為警臨檢查獲持有大麻煙三支
    ，經警員指示提供毒品供應者，迨翌日（十月二十日）凌晨一時許，在台北縣中
    和市○○路○段五十二號四樓甲○○住處巷口查獲甲○○，並自其身上扣得大麻
    煙二支，旋在上開住處扣得與本案無關之捲煙器一個。
二、案經台北市政府警察局信義分局報請台灣板橋地方法院檢察署檢察官偵查起訴。
    理  由
一、右揭犯罪事實，業據被告甲○○坦承不諱，核與證人乙○○於台灣板橋地方法院
    檢察署檢察官偵查中及本院審理時證述情節大致相符，且有大麻煙二支扣案足稽
    。而扣案之煙草捲經送法務部調查局檢驗，結果發現均摻有大麻成分，有該局八
    十九年一月七日板院通刑士八九訴十字第０一二二八號函及所附檢驗通知書在卷
    可稽，本件事證已明，被告轉讓第二級毒品之犯行堪以認定。
二、按大麻係毒品危害防制條例規範之第二級毒品，該條例第二條第二項定有明文；
    核被告甲○○所為，係犯毒品危害防制條例第八條第二項轉讓第二級毒品之罪。
    又被告前於八十四年間因觸犯麻醉藥品管理條例、藥事法案件，經台灣板橋地方
    法院各判處有期徒刑三月、五月確定，經定執行刑有期徒刑六月，而於八十七年
    十月五日入監執行完畢，有臺灣高等法院檢察署刑案紀錄簡覆表一件在卷可稽，
    被告前受有期徒刑執行完畢，於五年以內再犯本件有期徒刑以上之罪，為累犯，
    應依刑法第四十七條規定加重其刑。爰審酌被告上開犯罪之動機、目的、手段、
    對社會所生危害、轉讓毒品之數量及犯後之態度等一切情狀，量處如主文所示之
    刑。又扣案之第二級毒品大麻煙二支，依毒品危害防制條例第十八條第一項前段
    規定，不問屬於犯人與否，均應沒收銷燬之，併予宣告沒收銷燬。又查扣之捲煙
    器一個被告辯稱係其父親所有，且與被告轉讓毒品之犯行無關，依刑法第三十八
    條第三項規定不予宣告沒收，附此敘明。
據上論斷，應依刑事訴訟法第二百九十九條第一項前段，毒品危害防制條例第八條第
二項、第十八條第一項前段，刑法第十一條前段、第四十七條。
本案經檢察官謝宗甫到庭執行職務
中      華      民      國      八十九      年    四      月   十三     日
                                      臺灣板橋地方法院刑事第六庭
                                          法  官  侯  志  融
右正本證明與原本無異
如不服本判決應於送達後十日內向本院提出上訴狀
                                          書記官  陳  淑  芳
中      華      民      國      八十九      年    四      月    十七    日
附錄本案論罪科刑法條全文：
毒品危害防制條例第八條：
轉讓第一級毒品者，處一年以上七年以下有期徒刑，得併科新臺幣一百萬元以下罰金
。
轉讓第二級毒品者，處六月以上五年以下有期徒刑，得併科新臺幣七十萬元以下罰金
。
轉讓第三級毒品者，處三年以下有期徒刑，得併科新臺幣三十萬元以下罰金。
前三項之未遂犯罪之。
毒品危害防制條例第十八條：
查獲之毒品及專供製造或施用毒品之器具，不問屬於犯人與否，均沒收銷燬之。但合
於醫藥或研究之用者，得不予銷燬。
前項合於醫藥或研究用毒品或器具之管理辦法，由法務部會同行政院衛生署定之。


司法院資訊處製作；財團法人民間司法改革基金會備份。
